臺灣南投地方法院民事裁定
111年度消債更字第27號
聲  請  人  
即  債務人  王可心  



相  對  人  
即  債權人  臺灣銀行股份有限公司

法定代理人  呂桔誠  
代  理  人  倪祥哲  
相  對  人  
即  債權人  合作金庫商業銀行股份有限公司

法定代理人  雷仲達  


相  對  人  
即  債權人  台北富邦商業銀行股份有限公司

法定代理人  程耀輝  


相  對  人  
即  債權人  兆豐國際商業銀行股份有限公司

法定代理人  張兆順  
代  理  人  林勵之  
相  對  人  
即  債權人  台灣樂天信用卡股份有限公司

法定代理人  石井英治


相  對  人  
即  債權人  裕富數位資融股份有限公司

法定代理人  許國興  



相  對  人  
即  債權人  喬美國際網路股份有限公司


法定代理人  簡政    
相  對  人  
即  債權人  合迪股份有限公司

法定代理人  陳鳳龍  


相  對  人  
即  債權人  遠傳電信股份有限公司

法定代理人  徐旭東  
上列當事人間更生事件，本院裁定如下：
    主  文
聲請人即債務人王可心自民國111年9月14日16時起開始更生程序
。
命司法事務官進行本件更生程序。
    理  由
一、債務人對於金融機構負債務者，在聲請更生前，應向最大債
    權金融機構請求協商債務清償方案，或向其住、居所地之法
    院或鄉、鎮、市、區調解委員會聲請債務清理之調解。債務
    人依前開規定聲請法院調解，徵收聲請費新臺幣（下同）1,
    000元；債務人於法院調解不成立之日起20日內，聲請更生
    或清算者，以其調解之聲請，視為更生或清算之聲請，不另
    徵收聲請費，消費者債務清理條例（下稱消債條例）第151
    條第1項、第153條之1定有明文。
二、經查：聲請人即債務人（下稱聲請人）因認自身有不能清償
    債務之情，於民國111年2月18日以書面向本院聲請與相對人
    即債權人（下稱相對人）進行債務清理之調解，經本院以11
    1年度司消債調字第11號前置調解事件受理在案；惟與相對
    人即最大債權金融機構合作金庫商業銀行股份有限公司（下
    稱合作金庫）就還款金額未能達成共識，致於111年3月16日
    調解不成立，經本院核發調解不成立證明書等節，業經本院
    依職權調取本院111年度司消債調字第11號前置調解事件卷
    宗（下稱調解卷）審閱無訛，堪認屬實。又聲請人於調解不
    成立日起20日內之111年3月16日，即向本院聲請更生（見調
    解卷內之111年3月16日調解程序筆錄），是應將其於111年2
    月18日所為之調解聲請，視為更生聲請，不另徵收聲請費；
    從而，本件聲請程序，尚屬適法。 
三、債務人不能清償債務或有不能清償之虞者，得依本條例所定
    更生或清算程序，清理其債務；債務人無擔保或無優先權之
    本金及利息債務總額未逾1,200萬元者，於法院裁定開始清
    算程序或宣告破產前，得向法院聲請更生，消債條例第3條
    、第42條第1項定有明文。法院開始更生程序之裁定，應載
    明其年、月、日、時，並即時發生效力；法院裁定開始更生
    或清算程序後，得命司法事務官進行更生或清算程序，必要
    時，得選任律師、會計師或其他適當之自然人或法人一人為
    監督人或管理人，消債條例第45條第1項、第16條定有明文
    。
四、聲請意旨略以：聲請人積欠相對人已知之債務總額為111萬8
    ,849元，有不能清償債務之情事，未逾1,200萬元；聲請人
    現任職於大埔城有限公司，擔任櫃檯人員，每月收入2萬8,0
    00元，扣除每月個人生活必要支出1萬7,076元，尚有餘額，
    雖不足以清償債務，惟仍可履行更生方案，且願意以每月還
    款1萬0,924元、每月為1期、共分72期、總還款金額78萬6,5
    28元之計畫清償債務；聲請人並無清算或破產等事件現繫屬
    於法院，爰依法聲請更生等語。
五、經查：
  ㈠聲請人現任職於大埔城有限公司，擔任櫃檯人員，每月收入2
    萬8,000元乙節，有薪資表及勞工保險投保資料表可證（見
    本院卷第139至141頁），堪認聲請人應有固定收入2萬8,000
    元，而有清償債務之可能。
  ㈡聲請人主張其每月個人生活必要支出為1萬7,076元乙節，經
    本院考量聲請人之負債現況，其日常生活所需費用，自應節
    制開支，不得有超越一般人最低生活標準之享受，其對他人
    扶養程度，亦應有所限度，不應與一般人相當，以免有失衡
    平，故參酌消債條例第64條之2所定債務人及其共同生活親
    屬所必要生活費數額之認定標準，以最近1年衛生福利部或
    直轄市政府所公告當地區每人每月最低生活費（111年度臺
    灣省每人每月最低生活費）1.2倍計算數額即1萬7,076元（
    計算式：1萬4,230元×1.2倍＝1萬7,076元），作為必要支出
    之標準，除有特殊情形並有證據證明者外，不宜超出此金額
    之範圍，是聲請人前開所列每月個人生活必要支出金額為1
    萬7,076元，未逾越上開標準，尚屬相當。則聲請人每月固
    定收入2萬8,000元，於扣除個人生活之必要支出1萬7,076元
    後，每月尚有餘額約10,924元，可資作為清償債務之基礎。
  ㈢依如附表所示相對人陳報，截至附表所示基準日止，對聲請
    人尚有如附表所示債權額（含本金、利息），合計上開債權
    總額（含本金、利息）為79萬4,597元。然而，聲請人名下
    並無財產，有稅務電子閘門財產所得調件明細表、高額壽險
    資訊連結作業資料等件在卷可查（見本院卷第63至66頁、第
    75至77頁），再衡其現有收支狀況，足認其確有不能清償債
    務之情事，已合於聲請更生之要件，自應予其有透過更生程
    序加以重建經濟生活之機會，俾符消債條例之立法本旨。
六、綜上所述，本件聲請人有不能清償債務之情事，又所負無擔
    保或無優先權之債務總額未逾1,200萬元，且未經法院裁定
    開始清算程序或宣告破產，復查無消債條例第6條第3項、第
    8條或第46條各款所定應駁回更生聲請之事由存在，則聲請
    人聲請更生，應屬有據，自應准許。
七、爰裁定如主文。
中　　華　　民　　國　  111 　年　  9 　 月　  14     日
                  民事第二庭  法  官  葉峻石
以上正本係照原本作成。
本裁定不得抗告。
中　　華　　民　　國　  111 　年　  9 　 月　  14     日
                              書記官  沈柏樺
附表:
編號 債權人 債權總額 (本金、利息；新臺幣/元) 基準日(民國) 1 合作金庫商業銀行股份有限公司 15萬0,868元 未陳報 2 兆豐國際商業銀行股份有限公司 4萬7,540元 111年4月11日 3 臺灣銀行股份有限公司 5萬3,900元 111年4月11日 4 合迪股份有限公司 30萬9,826元 111年4月11日 5 台北富邦商業銀行股份有限公司 2萬8,292元 111年4月11日 6 台灣樂天信用卡股份有限公司 5萬9,125元 111年4月11日 7 裕富數位資融股份有限公司 12萬8,295元 111年4月11日 8 遠傳電信股份有限公司 1萬6,751元 111年7月27日 9 喬美國際網路股份有限公司 未陳報  合計：79萬4,597元